【裁判字號】    97,易,177
【裁判日期】    970306
【裁判案由】    詐欺
【裁判全文】
臺灣彰化地方法院刑事判決               97年度易字第177號
公  訴  人  台灣彰化地方法院檢察署檢察官
被      告  乙○○
            丙○○
            戊○○
            丁○○
            甲○○
上列被告因詐欺案件，經檢察官提起公訴（96年度偵字第11002
號、第11591號），本院依簡式審判程序判決如下：
    主  文
乙○○共同意圖為自己不法之所有，以詐術使人將本人之物交付
，處有期徒刑捌月，減為有期徒刑肆月，如易科罰金，以新台幣
壹仟元折算壹日。
丙○○共同意圖為自己不法之所有，以詐術使人將本人之物交付
，累犯，處有期徒刑捌月，減為有期徒刑肆月，如易科罰金，以
新台幣壹仟元折算壹日。
戊○○、丁○○、甲○○共同意圖為自己不法之所有，以詐術使
人將本人之物交付，各處有期徒刑陸月，均減為有期徒刑參月，
如易科罰金，均以新台幣壹仟元折算壹日。
    事  實
一、丙○○前因竊盜及軍法逃亡案件，經軍事法院判處有期徒刑
    1年2月、1年確定，定應執行刑為有期徒刑2年1月，復因妨
    害公務案件，經台灣台東地方法院以90年度訴字第203號判
    決判處有期徒刑1年2月，上開2案接續執行，於民國94年1月
    28日縮短刑期執行完畢。緣乙○○於95年11月底之某日，接
    獲一真實姓名年籍不詳自稱「阿峰」之成年男子（下稱阿峰
    ）之詐騙電話，於識破阿峰為詐騙集團成員後，為阿峰所遊
    說，並邀集其兄丙○○、友人戊○○、甲○○及丁○○，共
    同基於意圖為自己不法所有之犯意聯絡，加入該詐騙集團（
    下稱阿峰詐騙集團）擔任車手，負責提領贓款，戊○○更提
    供自己之台中商業銀行（下稱台中商銀）彰化分行帳號
    000000000000號之帳戶存摺及提款卡供阿峰詐騙集團使用。
    嗣於95年12月21日，阿峰詐騙集團內不知名成員撥打己○○
    電話，向己○○謊稱係其先前加入會員之香港六合彩公司，
    施用詐術使己○○誤信只需再繳交手續費即得領取其先前簽
    中之獎金，致己○○陷於錯誤，乃於同日13時許，匯款新台
    幣2萬元至戊○○上開帳戶，而阿峰見詐騙成功，即通知乙○○等人持戊○○之上開帳戶存摺與提款卡，前往金融機構
    提款，將己○○匯入之款項提領一空，並由乙○○扣除渠5
    人應得報酬百分之6後，將款項匯入阿峰指示之特定帳戶。
    嗣為己○○發覺有異報警處理而循線查獲。
二、案經屏東縣警察局內埔分局報告及台灣彰化地方法院檢察署
    檢察官自動偵查起訴。
    理  由
一、本件被告乙○○、丙○○、戊○○、甲○○及丁○○所涉係
    死刑、無期徒刑、最輕本刑為3年以上有期徒刑或高等法院
    管轄第一審案件以外之罪，並於本院行準備程序時就被訴事
    實為有罪之陳述，本院合議庭依刑事訴訟法第273條之1規定
    ，經評議結果，裁定改由受命法官獨任行簡式審判程序，合
    先敘明。
二、訊據被告乙○○、丙○○、戊○○、甲○○及丁○○就上開
    事實均坦承不諱，並經證人即被害人己○○於警詢時證述明
    確，復有澳門博彩娛樂有限公司會員證影本、聯邦商業銀行
    匯款通知單影本各1紙、台中商銀戊○○帳戶客戶基本資料
    及交易明細在卷可參，足徵被告自白與事實相符，可資採信
    。本案事證明確，被告犯行均堪認定。
三、核被告乙○○、丙○○、戊○○、甲○○及丁○○所為，均
    係犯刑法第339條第1項之詐欺取財罪。被告5人與姓名年籍
    不詳綽號「阿峰」之成年人所屬之詐欺集團成年成員間，有
    犯意聯絡及行為分擔，為共同正犯。又被告丙○○有如事實
    欄所載之犯罪科刑執行情形，有台灣高等法院被告前案紀錄
    表在卷可按，其受有期徒刑之執行完畢後，5年以內故意再
    犯本件有期徒刑以上之罪，為累犯，依刑法第47條第1項之
    規定加重其刑。爰審酌被告乙○○前有竊盜、公共危險等犯
    行（不構成累犯），被告丙○○前有竊盜、施用毒品、妨害
    公務犯行，素行均非佳，被告乙○○擔任聯繫溝通角色，分
    配報酬，為車手集團之首腦，被告丙○○、戊○○、甲○○
    、丁○○聽令提款，暨被告5人犯後坦承犯行等一切情狀，
    分別量處如主文所示之刑。又被告犯罪時間在96年4月24日
    以前，合於中華民國九十六年罪犯減刑條例第2條第1項第3
    款規定，均應予減刑，爰依該條例第7條第1項減為如主文所
    示之刑，並諭知易科罰金之折算標準。
據上論斷，應依刑事訴訟法第273條之1第1項、第299條第1項前
段，刑法第28條、第339條第1項、第47條第1項、第41條第1項前
段，刑法施行法第1條之1，中華民國九十六年罪犯減刑條例第2
條第1項第3款、第7條、第9條，判決如主文。
本案經檢察官蔡明達到庭執行職務
中    華    民    國    97    年    3    月     6    日
                  刑事第六庭          法  官  林欣苑
以上正本證明與原本無異。
如不服本判決，應於判決送達後10日內，向本院提出上訴書狀，
上訴書狀應「敘述具體上訴理由」，並按他造當事人之人數附繕
本。「切勿逕送上級法院」。
告訴人或被害人對於判決如有不服具備理由請求檢察官上訴者，
其上訴期間之計算係以檢察官收受判決正本之日期為準。
中    華    民    國    97    年    3     月    6     日
                                      書記官  楊筱惠
附錄本案論罪科刑法條全文：
中華民國刑法第339條
（普通詐欺罪）
意圖為自己或第三人不法之所有，以詐術使人將本人或第三人之
物交付者，處5年以下有期徒刑、拘役或科或併科1千元以下罰金
。
以前項方法得財產上不法之利益或使第三人得之者，亦同。
前二項之未遂犯罰之。


司法院資訊處製作；財團法人民間司法改革基金會備份。
